【裁判字號】    99,交聲,3919
【裁判日期】    991108
【裁判案由】    聲明異議
【裁判全文】
臺灣臺中地方法院交通事件裁定      99年度交聲字第3919號
原處分機關  交通部公路總局臺中區監理所豐原監理站
異  議  人
即受處分人  甲○○
上列異議人即受處分人因違反道路交通管理處罰條例案件，對於
交通部公路總局臺中區監理所豐原監理站民國99年10月27日所為
之處分（處分案號：豐監稽違字第裁63-GQOA09030號）聲明異議
，本院裁定如下：
    主  文
異議駁回。
    理  由
一、原處分意旨略以：異議人即受處分人甲○○（下稱異議人）
    於民國99年10月9日11時39分，將車牌號碼PI-5522自用一般
    小客車停放於臺中市○○○路160 號旁，經警以拍照採證逕
    行舉發，認異議人有在禁止臨時停車處所停車之違規並當場
    移置保管，而舉發其違反道路交通管理處罰條例第56 條第1
    項第1 款之規定。嗣經原處分機關依原舉發機關函覆結果，
    仍認異議人有上開違規之行為，原處分機關依違反道路交通
    管理處罰條例第56條第1項第1款及違反道路交通管理事件統
    一裁罰基準表之規定，於99年10月27日以豐監稽違字第裁63
    -GQOA09030 號裁決書，裁處異議人罰鍰新臺幣（下同）9百
    元。
二、聲明異議意旨略以：伊係於紅線違規停車受罰，惟當時有好
    幾輛車都違規停車，執法機關卻不執行拖吊，請問拖吊機關
    之執法程序及理由為何，執法機關執法不公，伊實感不服，
    爰提起異議云云。
三、按駕駛人駕駛汽車，應遵守道路交通標誌、標線、號誌之指
    示，並服從交通指揮人員之指揮；又禁止臨時停車線，用以
    指示禁止臨時停車路段，本標線為紅色實線，設於路側，禁
    止時間原則為全日24小時，道路交通安全規則第90條、道路
    交通標誌標線號誌設置規則第149條第1項第1款第5目、第16
    9 條分別訂有明文。再禁止臨時停車處所不得停車，在禁止
    臨時停車處所停車者，處新臺幣6 百元以上1千2百元以下罰
    鍰，道路交通安全規則第112條第1項第1 款、道路交通管理
    處罰條例第56條第1項第1款分別定有明文。
四、經查：本件異議人坦承於前揭時間，將所有車牌號碼PI-552
    2號自用一般小客車停放在臺中市○○○路160號旁劃有紅色
    實線之路段，遭警逕行舉發等情，並有臺中市警察局舉發違
    反道路交通管理事件通知單及現場違規採證照片3 幀附卷可
    稽，異議人確有在禁止臨時停車處所停車之違規事實，甚為
    明確，而堪認定。異議人雖以前詞置辯，然按行政行為，應
    以誠實信用之方法為之，並應保護人民正當合理之信賴；行
    政行為，非有正當理由，不得為差別待遇，行政程序法第8
    條、第6 條分別定有明文，此即行政法上之誠實信用原則、
    信賴保護原則及平等原則。是基於事理之本質，相同事件固
    應為相同之處理，不得任意為差別之待遇，然在法治國家，
    遵守法規為每一國民之責任，自不得以他人或自己過去之違
    規行為未被取締，即執為自己亦可以不遵守規定之適法理由
    ，否則即係曲解前揭誠實信用原則、信賴保護原則、平等原
    則及由平等原則所衍生之行政自我拘束原則之真義，亦即人
    民不得主張「不法之平等」。故行政機關若怠於行使權限，
    致人民因個案違法狀態未排除而獲得利益時，該利益並非法
    律所應保護之利益，其他人民自不能要求行政機關比照該違
    法案例而授予利益。是異議人指摘其於本件事發當時有其他
    車輛違規乙情，縱認屬實，亦不能據為異議人本件免罰之理
    由。
五、末按道路交通管理處罰條例第87條第1 項規定：受處分人，
    不服第8 條主管機關所為之處罰，得於接受裁決書翌日起20
    日內，向管轄地方法院聲明異議。準此，受處分人能聲明異
    議者，應限於主管機關依第8 條所為之處罰為限，又依同條
    例第8條規定：違反本條例之行為，由左列機關處罰之：(1)
    第12條至68條由公路主管機關處罰。(2)第69條至84條由警
    察機關處罰。另按道路交通管理條處罰條例第85條之3第1項
    之車輛移置為即時強制之性質，其與異議人於禁止臨時停車
    處違規停車，應依同條例56條第1項第1款處以罰鍰為秩序罰
    之性質，二者之構成要件及處理程序有所不同，不可混為一
    談。是車輛移置並非同條例第8條之公路主管機關或警察機
    關所為之處罰，自不得向本院交通法庭提起異議，自應另依
    其他行政救濟程序處理，至為明確。是異議人就當場移置保
    管部分（即拖吊部分）向本院聲明異議，即非合法，應予駁
    回。
六、從而，原處分機關依道路交通管理處罰條例第56條第1項第1
    款及違反道路交通管理事件統一裁罰基準表之規定，裁處異
    議人罰鍰9 百元，核無違誤，本件異議人之異議為無理由，
    應予駁回。
七、據上論斷，應依道路交通事件處理辦法第18條規定，裁定如
    主文。
中    華    民    國    99    年    11    月    8     日
                  交通法庭      法  官  蕭一弘
以上正本證明與原本無異。
如不服本裁定，應於收受送達後5日內向本院提出抗告狀。（應
附繕本）
                                書記官 黃士益
中    華    民    國    99    年    11    月    8     日

司法院資訊處製作；財團法人民間司法改革基金會備份。
